臺灣宜蘭地方法院民事裁定            100年度司家聲字第5號
聲  請  人  行政院國軍退除役官兵輔導委員會宜蘭縣榮民服務
            處
法定代理人  張明晏
上列聲請人聲請准予變賣被繼承人平錫林遺產事件，本院裁定如
下：
    主  文
准聲請人依市價變賣被繼承人平錫林（男，民國○○年○○月○○日生
，身分證統一編號：Ｚ000000000號，生前最後住所：宜蘭縣五結
鄉○○○路1之1號）所有如附表所示之不動產。
聲請程序費用新臺幣壹仟元由被繼承人平錫林之遺產負擔。
    理  由
一、聲請意旨略以：被繼承人平錫林（男，民國○○年○○月○○日生
    ，身分證統一編號：Ｚ000000000號，生前最後住所：宜蘭縣
    五結鄉○○○路1之1號）為自大陸地區來臺之退除役官兵，
    在臺灣無繼承人，其死亡後，遺有如附表所示之不動產，並
    經本院99年度家催字第32號裁定准予公示催告平錫林之繼承
    人、債權人及受遺贈人於期間內承認繼承、報明債權或願受
    遺贈與否，期滿無合法繼承人表示繼承，行政院國軍退除役
    官兵輔導委員會（下稱退輔會）依法逕行將其遺產捐助設置
    財團法人榮民榮眷基金會（下稱榮民榮眷基金會），聲請人
    為其遺產管理人，因榮民榮眷基金會認有標售其遺留不動產
    ，將餘款再捐助該會之必要，為此聲請許可變賣被繼承人平
    錫林上開遺產等語。
二、按「現役軍人或退除役官兵死亡而無繼承人、繼承人之有無
    不明或繼承人因故不能管理遺產者，由主管機關管理其遺產
    。前項遺產事件，在本條例施行前，已由主管機關處理者，
    依其處理。第1項遺產管理辦法，由國防部及行政院國軍退
    除役官兵輔導委員會分別擬訂，報請行政院核定之。本條例
    中華民國85年9月18日修正生效前，大陸地區人民未於第66
    條所定期限內完成繼承之第1項及第2項遺產，由主管機關逕
    行捐助設置財團法人榮民榮眷基金會，辦理下列業務，不受
    第67條第1項歸屬國庫規定之限制：(一)亡故現役軍人或退除
    役官兵在大陸地區繼承人申請遺產之核發事項。(二)榮民重大
    災害救助事項。(三)清寒榮民子女教育獎助學金及教育補助事
    項。(四)其他有關榮民、榮眷福利及服務事項。依前項第1款
    申請遺產核發者，以其亡故現役軍人或退除役官兵遺產，已
    納入財團法人榮民榮眷基金會者為限。財團法人榮民榮眷基
    金會章程，由行政院國軍退除役官兵輔導委員會擬訂，報請
    行政院核定之。」，臺灣地區與大陸地區人民關係條例第68
    條定有明文。次按退輔會依上開條文第3項之授權，訂定退
    除役官兵死亡無人繼承遺產管理辦法，經行政院核定後實施
    ，依88年5月11日修正後之該辦法第4條規定：「亡故退除役
    官兵遺產，除設籍於行政院國軍退除役官兵輔導委員會所屬
    安養機構者，由該安養機構為遺產管理人外；餘由設籍地輔
    導會所屬之退除役官兵服務機構為遺產管理人。」、第8條
    之1第1項規定：「遺產管理人為清償債權、交付遺贈物或移
    交遺產給大陸地區繼承人，有變賣遺產之必要者，應聲請法
    院許可後辦理。」準此以觀，退除役官兵之遺產管理人有變
    賣其遺產之必要時，應聲請法院許可後方可辦理。
三、經查，聲請人之主張，業據其提出本院99年度家催字第32號
    民事裁定暨確定證明書、除戶謄本、死亡診斷書、土地登記
    謄本、宜蘭縣政府地方稅務局房屋稅籍證明書、行政院國軍
    退除役官兵輔導委員會99年1月14日輔壹字第0990000676號
    函、板橋地方法院98年度家聲字第50號民事裁定（以上均為
    影本）、榮民資料等件為證，堪信為真。是其聲請，於法尚
    無不合，應予准許。
四、爰依上開法條裁定如主文。
中    華    民    國   100    年    9     月    30    日
                  臺灣宜蘭地方法院家事法庭
                      司法事務官  陳怡安
以上正本與原本無異。
如不服本裁定，應於裁定送達後10日內向本院提出抗告狀（應附
繕本），並繳納抗告費新臺幣1,000元。
中    華    民    國   100    年    10    月    4     日
                      書  記  官  邱美龍
附表：
┌──┬──────────────┬────────┐
│編號│      地號或門牌號碼        │    權利範圍    │
├──┼──────────────┼────────┤
│ 1  │  五結鄉○○段0000-0000地號 │      全部      │
│    │                            │                │
├──┼──────────────┼────────┤
│ 2  │ 門牌號碼：宜蘭縣五結鄉五結 │                │
│    │ 村25鄰中興路1段87號（稅籍編│      全部      │
│    │ 號：00000000000）          │                │
└──┴──────────────┴────────┘